【裁判字號】    97,抗,494
【裁判日期】    970630
【裁判案由】    本票裁定
【裁判全文】
臺灣臺北地方法院民事裁定               97年度抗字第494號
抗  告  人  乙○○
                      號
相  對  人  慶豐商業銀行股份有限公司
法定代理人  甲○○
上列當事人間請求本票裁定事件，抗告人對於中華民國97年3月
28日本院97年度票字第8226號裁定提起抗告，本院裁定如下：
    主  文
抗告駁回。
抗告程序費用新臺幣壹仟元由抗告人負擔。
    理  由
一、按執票人依票據法第123條規定，聲請法院裁定許可對發票
    人強制執行，係屬非訟事件，此項聲請之裁定，及抗告法院
    之裁定，僅依非訟事件程序，就本票形式上之要件是否具備
    予以審查為已足，並無確定實體上法律關係存否之效力，如
    發票人就票據債務之存否有爭執時，應由發票人提起確認之
    訴，以資解決（最高法院57年度臺抗字第76號、56年臺抗字
    第714號判例意旨參照）。
二、本件相對人主張：其執有抗告人與第三人董古菊秋、古紹松
    於民國94年2月4日共同簽發，內載金額新臺幣（下同）60萬
    元，付款地在臺北市○○街1號，利息按年息12.987％計算
    ，免除作成拒絕證書，到期日為96年11月14日之本票乙紙（
    下稱系爭本票），詎於到期後經提示僅獲部分付款，尚有29
    萬7044元未獲付款等情，業據其提出本票乙紙為證，原裁定
    予以准許，尚無不合。
三、抗告意旨略以：伊於96年間曾多次與相對人協商，均未獲任
    何幫助，因離婚單親，尚須扶養1子，目前債務導致生活困
    難，盼與相對人協商訂定還款計畫，現已向最大債權銀行申
    請前置協商中，為此，爰依法提起抗告，請求廢棄原裁定云
    云。
四、經查，系爭本票從形式上觀之，要件並無不合，而原審就系
    爭本票為形式上之審查，認其已具備本票各項記載事項，合
    於票據法第120條規定，屬有效之本票，乃裁定准許強制執
    行，並無不合，抗告人所辯縱然屬實，亦為實體事項之爭執
    ，系爭本票之形式要件既已具備，且相對人確有到期提示未
    獲全部付款之情形，則原審於此無確定實體上法律關係之非
    訟事件程序，僅就本票是否具備形式要件而為審查，核無不
    合，至於抗告人與相對人間債務協商問題，縱事後達成分期
    還款協議，亦屬本票原因關係之實體事項爭執，仍應循訴訟
    程序另謀解決，尚非於本件非訟事件程序中所得審究。從而
    ，抗告人提起本件抗告，為無理由，應予駁回。
五、據上論結，本件抗告為無理由，依非訟事件法第46條、第21
    條第2項、第24條第1項，民事訴訟法第495條之1第1項、第
    449條第1項、第78條，裁定如主文。
中    華    民    國    97    年    6     月    30    日
                  民事第二庭    審判長法官  黃蓓蓓
                                      法官  吳淑惠
                                      法官  鍾素鳳
以上正本係照原本作成。
不得再抗告。
中    華    民    國    97    年    6     月    30    日
                                    書記官  林玗倩


司法院資訊處製作；財團法人民間司法改革基金會備份。
